臺灣高等法院臺中分院刑事判決　　　　94年度上訴字第1243號
上　訴　人　臺灣苗栗地方法院檢察署檢察官
被　　　告　乙○○
被　　　告　丁○○
被　　　告　庚○○
上列上訴人因被告妨害自由等案件，不服臺灣苗栗地方法院94年
度訴字第100號中華民國94年4月22日第一審判決（起訴案號：臺
灣苗栗地方法院檢察署93年度偵字第454號） ，提起上訴，本院
判決如下：
    主  　　文
原判決關於乙○○、丁○○、庚○○妨害自由，暨丁○○定應執
行刑部分均撤銷。
乙○○、丁○○、庚○○共同以非法方法，剝奪人之行動自由，
乙○○處有期徒刑貳年；丁○○、庚○○各處有期徒刑壹年捌月
。
    事 　　 實
一、乙○○與己○○曾經有同居關係，其後因故而分手，鄧國正
    此心生不滿，欲找己○○洩恨，適己○○受僱於丙○○，在
    苗栗縣公館鄉鶴岡村一三九號丙○○住處照顧其母親，乙○○即與丁○○（另犯竊盜罪部分，業經原審判處有期徒刑六
    月確定）、庚○○（下稱乙○○等三人）共同基於侵入住宅
    、傷害、妨害自由、毀損之犯意聯絡，於92年8月19日凌晨0
    時許，先由丁○○持鋁棒損壞丙○○住宅一樓客廳大門玻璃
    ，足以生損害於丙○○，乙○○等三人即未經丙○○之同意
    ，無故侵入丙○○之住宅，嗣經丙○○聞聲下樓查看，乙○○等三人即帶同丙○○逕上二樓尋找己○○未著，遂由乙○○持磚塊、庚○○持木棒強押丙○○在 2樓客廳，不准丙○○任意行動，以此非法方法剝奪丙○○之行動自由；丁○○
    則上三樓找到己○○後，呼叫乙○○上樓，乙○○在三樓見
    到己○○後，即掌摑其臉頰、持磚塊毆打其臉部，及拉其頭
    部撞牆壁，致己○○受頭部外傷、併左臉頰挫傷等傷害，並
    由乙○○拉己○○之頭髮，丁○○持鋁棒，將己○○強押到
    2 樓，不准己○○任意行動，以此非法方法剝奪己○○之行
    動自由，其間適己○○之行動電話來電聲響，乙○○為防免
    他人聞訊趕來救援，而獨自基於妨害人行使權利之故意，以
    強暴之方式，強取己○○的行動電話，而妨害己○○行使通
    話的權利。嗣謝易樵（己○○之子）、戊○○（己○○之弟
    ）、鄧正明（謝易樵之兄）、紀福來聞訊前來援救，乙○○
    等三人分別持棍棒、菜刀趕走前來援救之人，戊○○即遭乙○○等 3人追打，造成多處擦傷；並由丁○○接續持鐵棒損
    壞戊○○所騎乘、為其父所有之車號IIM－136號機車，足以
    生損害於戊○○及其父親。
二、案經丙○○、己○○、戊○○等人訴由苗栗縣警察局苗栗分
    局報請台灣苗栗地方法院檢察署檢察官偵查起訴。
    理　　  由
一、前揭事實，業據上訴人即被告乙○○、丁○○、庚○○等三
    人坦承不諱，並經告訴人丙○○、己○○、戊○○於警詢及
    偵查中指述綦詳，核與證人謝易樵、鄧正明、紀福來於警詢
    時所證情節大致相符，並有現場照片、診斷證明書在卷足稽
    ，事證明確，被告乙○○等三人之犯行洵堪認定。
二、核被告乙○○等三人所為，均犯刑法第277條第1項之傷害罪
    、第302條第1項之妨害自由罪、第306條第1項之侵入住宅罪
    ，及第354 條之毀損罪，被告乙○○等三人就所犯前開各罪
    ，有犯意聯絡及行為分擔，為共同正犯；被告乙○○獨自妨
    害告訴人己○○行使權利之低度行為，為其妨害自由之高度
    行為所吸收，不另論罪；關於彼三人對告訴人丙○○所妨害
    自由、傷害，及對告訴人己○○所犯妨害自由等三罪，及對
    戊○○所犯毀損、傷害等二罪，均係本於同一接續行為所犯
    數罪名，為想像競合犯，各從一重之妨害自由罪及傷害罪處
    斷；其等對告訴人丙○○所犯侵入住宅罪及毀損罪間，有方
    法、結果之牽連關係，為牽連犯，從一重之毀損損罪處斷；
    被告乙○○等三人所犯上開妨害自由、傷害、毀損等三罪間
    ，有方法、結果之牽連關係，為牽連犯，從一重之妨害自由
    罪處斷。
三、原審以被告乙○○等三人罪證明確，予以論罪科刑，雖非無
    見，惟查：(1)被告乙○○獨自妨害告訴人己○○行使權利之
    低度行為，為其妨害自由之高度行為所吸，不另論罪，原審
    誤為分別成立二罪，並依刑法第五十五條之規定從一重處斷
    ，尚有未洽；(2)被告乙○○等三人上開多次之妨害自由、毀
    損、傷害，各係共同基於一個接續行為所為，且所犯各罪，
    或具有想像競合關係，或具有方法與結果之牽連關係，應從
    一重處斷，原審認彼三人上開多次犯罪，均應論以連續犯，
    亦有未合；(3)被告乙○○等三人於半夜時刻，毀人車窗，侵
    入住宅，妨害人之行動自由，及傷害人之身體，目無法紀，
    肆無忌憚，對於被害人及社會治安影響至深，原審僅分別判
    處被告乙○○有期徒刑一年八月、被告丁○○及庚○○各有
    期徒刑一年五月，量刑未盡妥適；公訴人上訴意旨略以原審
    對被告乙○○等三人妨害自由部分量刑過輕等語，指摘原判
    決不當，為有理由，且原判決亦有前揭可議之處，自屬無可
    維持，應由本院將原判決除被告丁○○竊盜部分外均予撤銷
    改判，爰審酌被告乙○○等三人犯罪之動機、目的、手段，
    及其品性、智識程度、犯罪所生之損害，及犯罪後之態度等
    一切情狀，分別量處如主文第二項所示之刑。
四、據上論斷，應依刑事訴訟法第三百六十九條第一項前段、第
    三百六十四條、第二百九十九條第一項前段，刑法第二十八
    條、第三百零二條第一項、第二百七十七條第一項、第三百
    五十四條、第三百零六條、第五十五條，罰金罰鍰提高標準
    條例第一條前段，判決如主文。
本案經檢察官甲○○到庭執行職務。
中　　華　　民　　國　　94　　年　　9 　　月　　8 　　日
              刑事第十庭  審判長法　官　林　照　明
                                法　官　唐　光　義
                                法　官　林　清　鈞
上列正本證明與原本無異。
如不服本判決應於收受送達後十日內向本院提出上訴書狀，其未
敘述上訴之理由者並得於提起上訴後十日內向本院補提理由書（
均須按他造當事人之人數附繕本）。
                                書記官　劉　恒　宏
中　　華　　民　　國　　94　　年　　9 　　月　　13　　日
附記論罪之法條全文：
刑法第277條第1項：
傷害人之身體或健康者，處3年以下有期徒刑、拘役或1,000元以
下罰金。
刑法第302條第1項：
私行拘禁或以其他非法方法，剝奪人之行動自由者，處 5年以下
有期徒刑、拘役或300元以下罰金。
刑法第306條第1項：
無故侵入他人住宅、建築物或附連圍繞之土地或船艦者，處 1年
以下有期徒刑、拘役或300元以下罰金。
刑法第320條第1項：
意圖為自己或第三人不法之所有，而竊取他人之動產者，為竊盜
罪，處5年以下有期徒刑、拘役或500元以下罰金。
中華民國刑法第354條：
毀棄、損壞前二條以外之他人之物或致令不堪用，足以生損害於
公眾或他人者，處2年以下有期徒刑、拘役或500元以下罰金。
　　　　　　　　　　　　　　　　　　　　　　　　　　　Ｒ
